臺灣臺中地方法院民事判決
110年度中小字第3495號
原      告  裕邦信用管理顧問股份有限公司

法定代理人  陳載霆  
訴訟代理人  蘇偉譽  

            李秀花  
            劉書瑋  
被      告  張仁豪  
上列當事人間給付電信費事件，本院於民國110年11月15日言詞
辯論終結，判決如下：
    主      文
被告應給付原告新臺幣18,243 元。
訴訟費用新臺幣1,000元由被告負擔。
本判決得假執行。
    事實及理由
壹、程序事項
    按小額訴訟之訴狀送達後，原告不得將原訴變更或追加他訴
    ，但擴張或減縮應受判決事項之聲明者，不在此限，民事訴
    訟法第436 條之23、第436 條第2 項、第255 條第1項但書
    第3 款定有明文。本件原告起訴時聲明原請求被告給付新臺
    幣(下同)26,946 元，及自民國109 年9 月11日起至清償日
    止，按週年利率百分之5 計算之利息，嗣於110年11月15日
    言詞辯論期日當庭陳明不再請求電信費8,703元及利息後，
    更正聲明請求金額為18,243元，並經記明筆錄在卷(本院卷
    第65頁)。本院審酌原告上開更正請求，其訴訟標的及請求
    之原因事實與原訴仍屬相同，僅請求金額減少而已，核屬減
    縮應受判決事項之聲明，並非訴之變更或追加，依首揭法條
    規定，即無不合，應准許之。
貳、實體事項
一、原告主張：被告分別於103 年8 月9 日、同年月14日向原債
    權人亞太電信股份有限公司（下稱亞太電信公司）申請租用
    門號0000000000、0000000000之行動電話服務，依約應按期
    繳納相關資費，然被告並未如其繳納，尚積欠電信費8,703
    元及專案補償金18,243元，合計26,946元。亞太電信公司業
    將前開債權讓與原告，並經原告通知被告，然因電信費用已
    罹於時效，故原告爰依電信服務契約及債權讓與之法律關係
    ，請求被告給付專案補償金18,243元等語，並聲明：如主文
    第一項所示。
二、被告則抗辯：我因地址有更易故不知實際欠款金額為何，對
    原告請求專案補償款沒有意見，實因收入不穩定，原告又不
    同意分期給付方未清償等語，並聲明：駁回原告之訴。
三、得心證之理由：
  1.原告主張之前開事實，業據其提出經濟部函、股份有限公司
    變更登記表、欠費門號資訊附表、債權讓與通知書暨回執、
    債權讓與證明書、行動電話服務申請書為證等件為證（支付
    命令卷第9至22頁），且為被告不爭執，堪認為真正。
  2.另按判決所命之給付，其性質非長期間不能履行，或斟酌被
    告之境況，兼顧原告之利益，法院得於判決內定相當之履行
    期間或命分期給付。經原告同意者，亦同，民事訴訟法第39
    6 條第1 項固有明文。然此規定，不過認法院有斟酌判決所
    命給付之性質，得定相當之履行期間之職權，非認當事人有
    要求定此項履行期間之權利（最高法院41年台上字第129號
    民事裁判意旨參照）。本件原告並未同意被告分期給付（本
    院卷第66頁），且原告請求之金額尚不具長期間不能履行之
    性質，被告亦未證明有何其他前揭民事訴訟法第396 條第1 
    項規定得命分期給付之相關事實，則被告辯稱希望能分期給
    付乙節，尚無足採。
  3.綜上，原告依電信服務契約及債權讓與之法律關係，請求被
    告給付18,243元，為有理由，應予准許。
四、本件係依小額訴訟程序所為被告敗訴之判決，依民事訴訟法
    第436 條之20規定，應依職權宣告假執行。
五、依民事訴訟法第436 條之19第1 項、第78條規定，本件訴訟
　　費用額確定為1,000 元（即原告繳納之第一審裁判費1,000
    元），應由敗訴之被告負擔。 　　
中　　華　　民　　國　　110 　年　　11　　月　　30　　日
                  臺灣臺中地方法院臺中簡易庭
                              法  官  陳航代
以上為正本，係照原本作成。
如不服本判決，應於送達後20日內，以判決違背法令為理由，向
本院提出上訴狀並表明上訴理由（上訴理由應表明一、原判決所
違背之法令及其具體內容；二、依訴訟資料可認為原判決有違背
法令之具體事實），如於本判決宣示後送達前提起上訴者，應於
判決送達後20日內補提上訴理由書（須附繕本）。 
中　　華　　民　　國　　110 　年　　12　　月　　2 　　日
                              書記官  廖鳳美